Inventaris van het archief van de Koninklijke Nederlandse Voetbalbond (KNVB), 1889-1996 (1997)
Nationaal Archief, Den Haag
- ARCHIEF VAN DE (KONINKLIJKE) NEDERLANDSCHE VOETBALBOND, 1889-1996 (1997)
  - STUKKEN BETREFFENDE BIJZONDERE ONDERWERPEN, 2
    - ORGANISATIE, 2.1
      - STATUTEN EN REGLEMENTEN, 2.1.1
        - Voorgestelde wijzigingen en toevoegingen in artikelen van de Statuten en Huishoudelijk Reglement, het Reglement Competitie-wedstridjen van den K.N.V.B., de Amateursbepalingen, het Reglement voor de Districtsbesturen, het Reglement voor de Afdeelingen, het Reglement Competitie-wedstrijden voor de Afdeelingen, het Reglement op Seriewedstrijden en het Reglement voor het Jeugdvoetbal in den K.N.V.B., [1946]; 4002; 1 katern
        - Advies van de Reglements-commissie inzake wijziging van de artikelen van het Huishoudelijk Reglement met 2/3 of gewone meerderheid, en voorstel tot wijziging van artikelen van de Statuten van de K.N.V.B., het Reglement Competitie-wedstrijden K.N.V.B., het Reglement voor de Afdeelingen, het Reglement Competitie-wedstrijden voor de Afdeelingen en het Reglement voor de districtsbesturen, 1948; 4003; 1 katern
        - Rapport van de commissie tot herziening van de stemmenverhoudingen in de Districtsvergaderingen, zoals bepaald in artikel 27 van het Huishoudelijk Reglement, 1948; 4004; 1 stuk
        - Stukken betreffende het besluit tot wijziging van art. 19a van het Huishoudelijk Reglement van 30 oktober 1954 om leden aan de K.N.V.B. te binden teneinde een overloop naar het betaald voetbal te ontmoedigen; met daarop bij de Reglementscommissie ingekomen reacties, 4005; 1 omslag
        - Uittreksel uit het Koninklijk Besluit van 16 maart 1957 inzake wijzigingen in de statuten, met bijlagen waaronder eerdere wijzigingen uit 1946 en de Statuten en Huishoudelijk Reglement uit 1952, 1956-1957; 4006; 1 omslag
        - Uittreksel uit het Koninklijk Besluit van 4 oktober 1962 nr. 60 inzake wijzigingen in de statuten; met bijlagen, 1961-1962; 4007; 1 omslag
        - Notitie van mr. J. Visser voor de leden van de Reglementscommissie inzake de zittingsduur van bestuursleden en de regeling voor het aftreden van bestuursleden m.i.v. 1 januari 1976, 1962, 1975; 4008; 1 omslag
        - Uittreksel uit het Koninklijk Besluit van 29 april 1965 nr. 62 inzake wijzigingen in de statuten; met bijlagen, 1964-1965; 4009; 1 omslag
        - Reglement van orde voor de Bondsvergadering van de K.N.V.B., z.d.; 4010; 1 stuk
      - BESTUURSLEDEN, 2.1.2
        - Stukken betreffende benoemingen van ere-leden van de N.V.B. en de K.N.V.B., gedeeltelijk met correspondentie met hen., 1936, 1941-1942, 1952-1953, 1955-1957, 1964, 1969, 1973 en z.d.; 4012-4029; 18 stukken,11 omslagen
          - A. de Haan Azn., 1936, 4012; 4 stukken
          - S. Coldewey, 1941, 4013; 3 stukken
          - D. Spaan, 1942; met correspondentie,1948, 4014; 2 stukken
          - G. Kruyver, 1949; met correspondentie, 1970, 1974, 4015
          - W.H.A. Burgwal, 1952, 4016; 2 stukken
          - D.J. van Prooye, 1952-1953(postuum), 4017
          - H. Teeuw, 1953; met bijlagen, 1952, 4018
          - A.L.M. Schröder, 1952; met bijlage, 1953, 4019
          - K.J.J. Lotsy, 1953; met bijlagen, 1969, 4020
          - H. den Munter, M. Sajet, O. de Vries, 1955; met bijlagen, 1956, 4021
          - H. Valkema, 1956, 4022
          - Mr. R.W. Piek, 1957; met correspondentie, 1959, 4023
          - J. Moorman, 1957; met bijlagen, 1957; met correspondentie en in memoriam, 1965, z.d., 4024; 4 stukken
          - Sir Stanley Rous, 1964, 4025; 2 stukken
          - M.S.L. Maduro. 1964, 4026
          - Ir. H.F. Hopster, 1964, 4027; 1 stuk
          - J.H. Keur, 1969, 4028
          - J.C. Verthoren, 1973, 4029
        - Stukken betreffende het in de buitengewone bondsvergadering van 24 januari 1953 gehouden afscheid van bondsvoorzitter K.J.J. Lotsy, waaronder de tekst van een aantal bij die gelegenheid gehouden toespraken, 4030; 1 omslag
        - Stukken betreffende de benoemingen van bondsvoorzitters, 1953, 1957, 1966; 4031-4033; 3 omslagen
          - Ir. H.F. Hopster, 1953, 4031
          - A.L.M. Schröder, 1957, 4032
          - W.A.G.M. Meuleman, 1966, 4033
        - Stukken betreffende de mogelijke benoeming van de heer H.J.P. van Heek als bondsvoorzitter, 1957; 4034; 1 omslag
        - Stukken betreffende het overlijden van oud-bondsvoorzitter K.J.J. Lotsy, 1959; 4035; 1 omslag
        - Stukken betreffende een onderzoek naar de mogelijkheid van een eventuele benoeming van betaalde bestuurders, 1960; 4036
        - Stukken betreffende de kandidaatselling voor (her)benoemingen van bestuursleden van de K.N.V.B., 1971, 1974-1976; 4037; 1 omslag
      - DECENTRALISATIE, 2.1.3
        - Voorstellen en verslag van de Decentralisatie-Commissie, ingesteld door de Bondsvergadering van 25 augustus 1929, uitgebracht in juni 1930, 4038; 1 katern
      - FUSIES, 2.1.4
        - Stukken betreffende de voorbereiding van de fusie van de K.N.V.B., de Arbeiderssportbond, de Federatie van de Diocesane Roomsch-Katholieke Voetbalbonden en de Christelijke Nederlandsche Voetbalbond tot de Nederlandsche Voetbalbond, de fusie-bepalingen en de moeilijkheden over de naleving daarvan, 1940-1941; 355; 1 omslag
        - Brieven van de Limburgsche Voetbalbond aan de K.N.V.B. inzake de voorgenomen samenwerking in de voetbalsport; met een retro-actum, 1909 en met de in 1942 opgestelde reglementen voor de afdelingen respectievelijk kringen en de jeugdcompetities van de Nederlandsche Voetbalbond, afdeling Limburg, 1940; 356; 1 omslag
        - Stukken betreffende de overdracht van bezittingen van voormalige Voetbalbonden en verenigingen in afdelingen Noord-Brabant en Limburg en de onderafdelingen Leiden en Haarlem van de K.N.V.B. en de financiële afwikkeling daarvan, 1940-1944; 357-360; 4 omslagen
          - Noord-Brabant: de voormalige R.K. Voetbalbond, Bisdom Breda respectievelijk Bisdom 's-Bosch; met retro-acta, 1899, 1936 1940-1942, 357
            Onderverdeeld naar de voormalige voetbalbonden.
          - Limburg: de voormalige R.K. Limburgsche Voetbalbond en de Limburgsche Voetbalbond; met een retro-actum, 1936, 1940-1943, 358
          - Haarlem: de voormalige Haarlemsche Voetbalbond en de Diocesaan Haarlemsche Voetbal Bond; met retro-acta, 1903, 1907, 1936, z.j., 1940-1944, 359
            Onderverdeeld naar de voormalige voetbalverenigingen.
          - Leiden: de voormalige Leidsche Voetbalbond; met retro-acta, 1903, 1907, 1936, z.d., 1940-1944, 360
        - Stukken betreffende het aangaan van een nieuwe fusie van het Verbond van Christelijke Voetbalverenigingen in Nederland met de K.N.V.B. als vervolg van de fusie van 1940, 1945-1946; 361; 1 omslag
        - Stukken betreffende de nieuwe behandeling van de fusiebepalingen uit 1940 en de met het Nederlands Episcopaat gemaakte afspraken inzake het benoemen van een Commissie Katholiek Voetbal in iedere afdeling van de K.N.V.B., waar Katholieke verenigingen hiervan deel uitmaken, en moeilijkheden die zich desondanks met de geestelijkheid uit het Zuiden nadien voordeden, 1945-1948; 362; 1 omslag
        - "De fusie der Nederlandse Voetbalbonden op 1 augustus 1940", samengesteld door de afdeling archief en documentatie van de Koninklijke Nederlandsche Voetbalbond, 1963; 363; 1 omslag
      - ORGANISATIE VAN HET BETAALD VOETBAL, 2.1.5
        - Invoering, 2.1.5.1
          - Stukken betreffende het ondanks een verbod van de K.N.V.B. doorgaan van de eerste wedstrijd door de Eerste Nederlandsche Beroeps Voetbal Bond te Rotterdam, 1934; 364; 2 stukken
          - "De Bakhuys-affaire en ons amateurisme". Uitgave van het Amsterdamsche Sportblad, 1937; 4039; 1 katern
          - Stukken betreffende het vertrek van Nederlandse spelers naar en de terugkeer uit het buitenland en een wedstrijd van Nederlandse professionals op "Duindigt" in 's-Gravenhage, 1950-1953; 4040; 1 omslag
          - Stukken betreffende de oprichting van de Nederlandse Beroeps Voetbalbond (N.B.V.B.) en de daartegen door de K.N.V.B. gevoerde actie, waaronder in 1954 gevoerde processen inzake ontbinding van contracten van de N.B.V.B., 1953-1955; 4041-4044; 1 pak, 3 omslagen
            Hoewel de dossiers elkaar chronologisch gedeeltelijk overlappen is de oude orde hiervan niet verstoord.
            - 1953 november -1954 juli, 4041
            - 1954 februari - 1955 november, 4042; 1 pak
            - 1954 april - 1955 december, 4043
            - 1954 juni - november (o.a. processen), 4044
          - Stukken betreffende de activiteiten van de Urgentiecommissie van de K.N.V.B. tegen de Nederlandse Beroeps Voetbalbond, het bestuursbesluit van de K.N.V.B. van 3 juli 1954 betreffende vergoedingen aan spelers en wijzingen van de bepalingen voor amateurs, 4045; 1 pak
          - Stukken betreffende reacties van enkele verenigingen en het bedanken door officials voor hun functies in de K.N.V.B. naar aanleiding van het bestuursbesluit van 3 juli 1954 tot invoering van betaald voetbal, 365; 1 omslag
          - Correspondentie van het bestuur van de K.N.V.B. met oud-voorzitter K.J.J. Lotsy inzake zijn visie op de invoering van betaald voetbal, 1954; 4046; 1 omslag
          - Stukken betreffende de op 25 november 1954 gesloten overeenkomst tussen de K.N.V.B. en de Vereniging " Nederlandse Beroepsvoetbalbond" (N.B.V.B.), 366; 1 omslag
          - Stukken betreffende het opstellen door de Reorganisatie Commissie van de K.N.V.B. van een reorganisatieplan in verband met de gewijzigde omstandigheden in de Bond, 1954-1956; 367-374; 1 omslag, 11 stukken, 1 katern
            - Notulen van de vergaderingen van de Reorganisatie Commissie van de K.N.V.B., 1954-1955, 367; 1 omslag
            - Verslag van de bespreking met de leiding van het zaterdagvoetbal in Nederland naar aanleiding van de reorganisatievoorstellen van de K.N.V.B., 1955, 368; 1 stuk
            - Stukken betreffende overleg van de Nederlandse Katholieke Sportbond met de Reorganisatiecommissie van de K.N.V.B. naar aanleiding van het ontwerp-reorganisatieplan, 1955, 369; 5 stukken
            - Reorganisatie-rapport van de K.N.V.B.; met bijlage, zoals behandeld in de vergadering van 14 mei 1955, 1955, 370; 2 stukken
            - Brief van P.C. van Houten aan H.F. Hopster, waarbij hij zijn lidmaatschap van de Reorganisatiecommissie van de K.N.V.B. opzegt, 1955, 371; 1 stuk
            - Notulen van de gecombineerde vergadering Reglementscommissie en Reorganisatiecommissie K.N.V.B., 1955, 372; 1 stuk
            - Rapport waarin de Reglementscommissie op grond van het reorganisatie-rapport het Huishoudelijk Reglement voorlopige aanpassingen en het Reglement Betaald Voetbal en het Arbitrage Reglement, 1955, 373; 1 katern
            - Bijgestelde versie van het reorganisatierapport van 1955, 1956, 374; 1 stuk
          - Brief van de K.N.V.B. aan het Bondsbestuur, de Sectiebesturen en de Bondsvergadering inzake de voorgestelde wijzigingen van de overschrijvingsbepalingen, wijzigingen in het Huishoudelijk Reglement en het gedeeltelijk overdragen van de strafrechtpleging in de K.N.V.B. aan een zelfstandig rechtsprekend college, 1957; 375; 1 stuk
          - Stukken betreffende het oprichten van een Nederlandse Beroeps Voetbal Bond en de gevolgen daarvan voor de K.N.V.B., 1957-1958; 4047; 1 omslag
          - Stukken betreffende het optreden van de K.N.V.B., voornamelijk inzake het verhuren van sportterreinen aan de Nederlandse Beroeps Voetbal Bond in oprichting, 1958-1959; 4048; 1 omslag
          - Rapport van de Studiecommissie spelersvergoedingen van 13 maart 1960, 4049; 1 katern
          - Stukken betreffende het opstellen van een rapport door de Commissie ter bestudering van Zelfstandigheid van het betaald voetbal, 1962-1965; 376-383; 5 omslagen, 3 stukken
            - Notulen van de vergaderingen van de Commissie (ter bestudering van) Zelfstandigheid (van het betaalde voetbal), 1962-1964, 376
            - Rapport op verzoek van de Commissie Zelfstandigheid opgesteld overzicht van de inkomsten uit wedstrijden bij de diverse verenigingen, 1962, 377; 1 stuk
            - Voorlopig rapport van de Commissie ter bestudering van Zelfstandigheid van het betaalde voetbal, 1962, 378; 1 stuk
            - Eerste Rapport van de Commissie Zelfstandigheid inzake de bestudering van grotere zelfstandigheid der secties in overeenstemming met het reorganisatierapport van 1955 en het daarop door het Bondsbestuur uitgebrachte prae-advies, 1963, 379
              Behalve het rapport ook nog vier concept-versies.
            - Stukken betreffende het overleg van de Commissie ter Bestudering van Strafzaken en de Commissie Zelfstandigheid om tot practische uitvoering van een onafhankelijke rechtspraak te komen, 1963-1964, 380
            - Tweede Rapport van de Commissie Zelfstandigheid inzake de bestudering van grotere zelfstandigheid der secties; met bijlagen, 1964, 381
            - , Stukken betreffende het overleg belanghebbende partijen en binnen de Commissie Zelfstandigheid en de op het Eerste en Tweede Rapport ingekomen reacties, 1962-1964; Met bijlage, 1955; 382
            - Rapport inzake het samenstellen van het Reglement Betaald Voetbal, 1965, 383; 1 stuk
          - Correspondentie van de Coöperatieve Vereniging voor Beroeps-Voetbal "Nederland" u.a. met de K.N.V.B. om door middel van een gemeenschappelijk actie tot een betere financiële situatie voor de clubs te komen, 1965; 4050; 1 stuk
          - Notitie, houdende de noodzaak om de met de N.K.S. mettertijd gemaakte afspraken vanwege de voorgenomen herstructurering van de K.N.V.B. inzake het betaald voetbal aan te passen, [1967]; 384; 1 stuk
          - Notitie 'voorstel inzake de herstructurering van de KNVB', opgesteld door de stuurgroep voor herstructurering van de KNVB in het kader van de wens van het betaalde voetbal tot grotere zelfstandigheid van de eigen sectie, 1971; 4882; 1 stuk
        - Fusies van verenigingen betaald voetbal, 2.1.5.2
          - Stukken betreffend de bemiddeling van de K.N.V.B. bij fusie-overeenkomsten tussen (semi-) profclubs, 1954-1955, 1958, 1961-1962, 1970; 4051-4057; 7 omslagen
            - "Elinkwijk" en N.V. "Utrecht", 1954-1955, 4051
            - S.V.V. "Scheveningen" en "Holland Sport", 1955, 4052
            - A.F.C. "D.W.S." en B.V.C. "Amsterdam", 1958, 4053
            - H.V.V. "Helmond" en R.K. Sportclub "Helmondia '55", 1961-1962, 4054
              Deze fusie is mislukt. Helmond keerde dientengevolge terug tot het amateurvoetbal.
            - "Wilhelmina" en "B.V.V.", 1962, 4055
            - Vereniging "Roda Sport" en "Rapid J.C.", 1962, 4056
            - Stichting "D.O.S.", de Utrechtse Sportvereniging "Elinkwijk" en de Stichting "Velox `70", 1970, 4057
        - Sanering, 2.1.5.3
          - Stukken betreffende de sanering van het betaald voetbal door semi-profclubs naar het amateurvoetbal te laten terugkeren, 1956-1964; 385-389, 4059-4065; 12 omslagen
            - Notulen van de gecombineerde vergadering van het Bondsbestuur en de Sectiebesturen zondagamateur en betaald voetbal van 12 mei 1956; met bijlagen, 1956, 4059
            - Stukken betreffende het overleg tussen de Sectiebesturen Amateur- en Betaald Voetbal over de indeling van voormalige semi-clubs in de amateursectie en de overgang van verenigingen tussen amateur- en betaald voetbal, 1957, 4060
            - Stukken betreffende het overleg van verschillende bestuursorganen, waaronder het Sectiebestuur Zondag-amateur Voetbal en de Semi-Profclubs, inzake het voornemen tot een sanering in de sectie betaald voetbal op grond van financiële resultaten van de clubs en door middel van fusies in de top en het met diverse verenigingen daarover gevoerde overleg, 1958, 4061
            - Stukken betreffende het overleg van de sectiebesturen Amateur- en Betaald Voetbal, resulterend in een plan om in de eerstkomende vier jaar tot een sanering te komen met enkele daarop ingekomen andere suggesties als reactie, 1959, 4062
            - Stukken betreffende de uitwerking van de saneringsplannen van de betalende clubs en de moeilijkheden rond het voorstel van het Bondsbestuur voor de promotie- en degradatieregeling 1961/1962, 1961, 4063
            - Stukken betreffende de terugkeer van vijf degradanten uit de tweede divisie Betaald Voetbal naar het Amateurvoetbal en het daarover gevoerde overleg met de rayonbesturen, 1962, 4064
            - Stukken betreffende het overleg met onder andere de rayonbesturen en de Sectie Zondag-Amateurvoetbal inzake terugekeer van verschillende clubs naar het amateurvoetbal, 1963, 4065
            - Notulen van de gecombineerde vergadering van de sectiebesturen zondagamateurvoetbal en betaald voetbal (onder leiding van het bondsbestuur) en van de vergaderingen van de Reorganisatiecommissie; met bijlagen, 1963-1964, 385
            - Ingekomen reacties van de semi-profclubs op de door de Sectie Betaald Voetbal uitgeschreven enquête (saneringscirculaire van 17 januari 1964) inzake de vraag van de Reorganisatiecommissie voor het Competitiewezen naar de overgang van een aantal verenigingen van het Betaald Voetbal naar het Amateurvoetbal, 1964, 386
            - Correspondentie van de K.N.V.B. met bestuursleden en sectie-bestuursleden over dit zelfde onderwerp, 1964, 387
            - Stukken betreffende de door het Bondsbestuur met de sectiebesturen zondagamateurvoetbal en betaald voetbal gemaakte afspraken inzake de indeling in het amateurvoetbal van voormalige semi-profclubs door zogenaamde Telstarfusies, algehele terugkeer en bij stichtingsvorm, 1964, 388
            - Stukken betreffende in het kader van de sanering tussen semi-profclubs voetbalverenigingen gevoerde fusiebesprekingen in Groningen, Haarlem, 's-Hertogenbosch, Hilversum, Leeuwarden, de provincie Limburg, Schiedam, Tilburg, het gewest Twenthe, Utrecht, Zaandam, Zwolle en de Zaanstreek, 1964, 389
              Binnen de omslag geografisch geordend.
          - Stukken betreffende een hernieuwde poging om verenigingen uit de sectie betaald voetbal te doen terugkeren naar de sectie amateurvoetbal en de bezwaren tegen het feit, dat de V.V. Hilversum daarbij in strijd met het reglement in de 2e klasse is ingedeeld, 1967-1968; 390
          - Rapport van de Raad voor het Betaald Voetbal, waarvan de K.N.V.B. deel uitmaakt, aan verschillende minsteries, gemeentebesturen en instanties inzake de gezondmaking van de financiën van het betaald voetbal, 1971; 4066
          - Brief aan de leden van de K.N.V.B.-kommissies inzake een doorlichting van het kommissiewezen, 1975; 4067
      - ORGANISATIE VAN HET AMATEUR VOETBAL, 2.1.6
        - Het amateurvraagstuk, behandeld in de Bestuursvergadering van de N.V.B. van 2 maart 1917, 391; 1 katern
        - Rapport, uitgebracht door de Studie-Commisie inzake het instellen van een hoofdklasse; met een concept-versie, 1928; 4068; 1 katern
        - Stukken betreffende reacties van tegenstanders van het instellen van een hoofdklasse de Amateurs-bepalingen, 1928; 4088; 1 omslag
        - Rapport van de Studie-commissie inzake de Amateurs-Bepalingen, 1948; 4069; 1 katern
        - Aanvullend-rapport van de Studie-Commissie inzake de Amateurs-Bepalingen, 1949; 392; 1 stuk
        - A.J. van Leusen, Amateurisme, 1950; 393; 1 katern
        - W.K. van de Gumster, Zestig jaar strijd rond de amateursbepalingen. Beknopte documentatie over de handhaving van het amateurisme in de voetbalsport in Nederland, 1951; 394; 1 omslag
        - Jan Cottaar, Vaste koers Amateurisme, 1952; 395; 1 katern
        - Overzicht van besluiten van het Bondsbestuur rond de ontwikkelingen op het gebied van het amateurvoetbal in de periode 1951-1954, 396; 1 stuk
        - Correspondentie van de K.N.V.B. met de Commissie voor Amateurisme inzake het functioneren en de bevoegdheden van deze commissie, 1962, 1964-1965, 1968-1969, 1975; 397; 1 omslag
        - 'Rapport over de positie van de afdelingen', met betrekking tot de organisatorische en financiële positie, alsmede de mate van zelfstandigheid., [1977]; 4883; 1 stuk
        - 'Welke structuur van het amateurvoetbal is het beste voor één miljoen leden?', voorlopig eindrapport en eindrapport van de structuurcommissie amateurvoetbal inzake de gewenste plaats van het amateurvoetbal in de Nederlandse samenleving en de daartoe benodigde organisatiestructuur. Met reacties., 1978-1979; 4885; 2 stukken
      - FINANCIËN, 2.1.7
        - Algemeen, 2.1.7.1
          - Verslagen van de kascommissie van de NVB over de boekjaren 1891/1892, 1894/1895, 1899/1900 en 1901/1902; met bijlagen, 1892, 1896, 1900, 1903, z.d.; 398; 1 omslag
          - Notulen van de vergaderingen van de Financiële commissie; met bijlagen, 1906-1920; 399; 1 deel, 2 stukken
          - Krantenartikelen houdende een interview met bondsvoorzitter J.W. Kips over de crisis in de N.V.B. naar aanleiding van het voornemen om de contributies te verhogen in de Nieuwe Rotterdamsche Courant van 24 en 25 november 1924, 4070; 2 stukken
          - Stukken betreffende de bemiddeling van het Bondsbestuur van de K.N.V.B. in het bij de Afdeling Leiden gerezen conflict over de betaling van een door de Commissie Katholiek Voetbal georganiseerde Jeugdleiderscursus, 1949-1952; 400; 1 omslag
          - Halfjaarlijkse nota's van baten en lasten en toetsingen van de begroting, 1969, 1972; 4896-4897; 2 katernen
            - Boekjaar 1968-1969, 1969, 4896
            - Boekjaar 1971-1972, 1972, 4897
          - Financiële verslagen KNVB Sportcentrum, 1969, 1971-1972; 4893-4895; 3 katernen
            - Eerste halfjaar boekjaar 1968-1969, 1969, 4895
            - Eerste halfjaar boekjaar 1970-1971, 1971, 4893
            - Eerste halfjaar boekjaar 1971-1972, 1972, 4894
          - Financiële verslagen, 1971-1972; 4891-4892; 2 katernen
            - Eerste halfjaar boekjaar 1970-1971, 1971, 4891
            - Eerste halfjaar boekjaar 1971-1972, 1972, 4892
          - Begroting KNVB en Sportcentrum 1972-1973, 4890; 1 katern
          - Rapport, uitgebracht aan de KNVB, inzake de samengevoegde jaarrekening 1992/1993 van de afdelingen; met correspondentie, 1993-1994; 401; 1 omslag
        - Voetbaltoto, 2.1.7.2
          - Rapporten van bezoeken van bestuursleden van de K.N.V.B. aan buitenlandse organisaties om onderzoek te doen naar de ervaringen met voetbaltoto's; met enkele nota's over dit onderwerp, 1955-1956; 4071; 1 omslag
          - Rapport van de Voetbaltoto-commissie van de K.N.V.B. (april 1956), 402; 1 stuk
          - Blanco Toto-formulieren van de clubpools, 1956-1957; 403; 1 omslag
          - Adviezen van prof. mr. J.M. van Bemmelen, mr. dr. H.F.A. Völlmar aan de Juridische Commissie van de K.N.V.B. inzake de geoorloofdheid van de oprichting van een voetbalpool door de K.N.V.B., 1957; 404; 1 omslag
          - Notariële akte van de eerste prijswinnaars van de K.N.V.B.-Toto, opgemaakt door notaris J.E. Bolt te 's-Gravenhage op 2 maart 1957; met bijlagen, 405; 3 stukken
          - Stukken betreffende voor verschillende rechtscolleges vanwege het organiseren van toto's tegen de K.N.V.B. en de Nationale Vereniging Caritas gevoerde processen, 1957-1959; 406; 1 omslag
          - Stukken betreffende het door het Bondsbestuur van de K.N.V.B. met de Minister van Justitie gevoerde overleg inzake de voorwaarden waaronder de K.N.V.B. een toto mag organiseren, 1958-1959; 407; 1 omslag
          - Vergunningen van door de Minister van Justitie (en de Minister van Onderwijs, Kunsten en Wetenschappen) aan de K.N.V.B., vanaf juli 1960 de Vereniging Nederlandse Sportfederatie en het Comité van Instellingen voor Overleg inzake Sportprijsvragen (later: Stichting Centraal Overleg Fondsenwervingsacties), vanaf 1959 de Stichting "De Nationale Sporttotalisator" voor het houden van sportprijsvragen; met bijlagen, 1959-1964; 408; 1 omslag